臺灣臺北地方法院小額民事判決
111年度北小字第2792號
原      告  裕富數位資融股份有限公司

法定代理人  許國興
訴訟代理人  雷昱穎
            黃盈誠
被      告  劉世昌
訴訟代理人  戴孟完
上列當事人間請求給付分期買賣價金事件，本院於民國111年9月
8日言詞辯論終結，判決如下：
　　主    文
被告應給付原告新臺幣玖萬陸仟伍佰捌拾捌元，及自民國一百一
十一年四月十四日起至清償日止，按年息百分之十六計算之利息
，暨違約金新臺幣壹元。
訴訟費用新臺幣壹仟元由被告負擔。
本判決得假執行。但被告如以新臺幣玖萬陸仟伍佰捌拾捌元預供
擔保後，得免為假執行。
    事實及理由
一、原告主張：被告於民國109年9月6日向訴外人王思涵（下稱
    出賣人）購買機車，被告、出賣人、原告三方同意訂立裕隆
    集團裕富數位資融股份有限公司購物分期付款申請暨約定書
    （下稱系爭契約），約定分期總價新臺幣（下同）250,338
    元，由被告自109年9月6日起至112年2月6日止，每月一期，
    分30期，按月繳納8,540元，最後1期繳納2,678元，且由出
    賣人將其請求支付分期價款及違約金等權利讓與原告，並約
    定被告如未依約按時清償任一期款項，應每日按年息20％計
    收遲延利息及按日息萬分之5計收違約金暨催款手續費每次 
    100元（下合稱遲延費用），另被告經通知或催告仍未繳付
    應繳款項者，喪失期限利益，嗣因應民法修正，原告調整為
    自111年4月14日起至清償日止，按年息16％計算利息，及按
    日息萬分之4.3計算懲罰性違約金。詎被告未依約按時清償
    ，積欠本金96,588元、遲延費用3,279元，共計99,867元，
    及自111年4月14日起至清償日止，按年息16％計算之利息，
    暨按日息萬分之4.3計算之違約金，為此提起本件訴訟等語
    。並聲明：被告應給付原告99,867元，及其中96,588元自11
    1年4月14日起至清償日止，按年息16％計算之利息，暨按日
    息萬分之4.3計算之懲罰性違約金。
　　被告陳稱：被告沒有賺錢，無力一次清償等語。
二、經查，原告主張之事實，業據提出被告不爭執真正之系爭契
    約、客戶對帳單還款明細等件為證，堪信為真實。被告雖稱
    其目前無力一次清償，但無力清償並非得解免或延緩其清償
    責任之法定事由，附此敘明。
三、惟按約定之違約金額過高者，法院得減至相當之數額，民法
    第252條定有明文，而契約當事人約定之違約金是否過高，
    應依一般客觀之事實、社會經濟狀況、當事人實際上所受損
    害及債務人如能如期履行債務時，債權人可享受之一切利益
    為衡量標準。查本件原告請求被告給付之遲延費用，核屬違
    約金之性質，本院審酌原告因被告遲延清償所受積極損害、
    所失利益，通常為該款項再轉借他人後之利息收入或轉作他
    項投資之收益，然近年來國內貨幣市場之利率已大幅調降，
    且本件原告請求之利息已達年息16％，復請求被告給付遲延
    費用即違約金3,279元，及自111年4月14日起至清償日止按
    日息萬分之4.3計算之違約金，則原告請求之利息及違約金
    總額偏高，殊非公允，故本院認為原告請求被告給付之遲延
    費用即違約金3,279元，及按日息萬分之4.3計算之違約金，
    應一併酌減為1元為適當。
四、從而，原告依買賣契約及債權讓與之法律關係，原告請求被
    告給付96,588元，及自111年4月14日起至清償日止按年息  
    16％計算之利息，暨違約金1元之範圍內，為有理由，應予准
    許。至原告逾此部分之請求，為無理由，應予駁回。
五、本件原告勝訴部分係小額程序為被告敗訴之判決，依民事訴
    訟法第436條之20規定，應依職權宣告假執行。本院並依同
    法第392條第2項規定，依職權宣告被告於預供擔保後，得免
    為假執行。
六、本件訴訟費用額，依後附計算書確定如主文所示金額。
中　　華　　民　　國　　111 　年　　9 　　月　　22　　日
              臺灣臺北地方法院臺北簡易庭
                                  法  官  羅富美
計算書：
項        目             金  額（新臺幣）    備    註
第一審裁判費             1,000元
合        計             1,000元
以上正本係照原本作成。
如不服本判決，須以違背法令為理由，應於判決送達後20日內向
本庭（臺北市○○○路0段000巷0號）提出上訴狀（須按他造當事人
之人數附繕本）。
中　　華　　民　　國　　111 　年　　9 　　月　　22　　日
              　　　　　　　　    書記官　陳鳳瀴
附錄：
一、民事訴訟法第436條之24第2項：對於小額程序之第一審裁判
    上訴或抗告，非以其違背法令為理由，不得為之。
二、民事訴訟法第436條之25：上訴狀內應記載上訴理由，表明
    下列各款事項：
    ㈠原判決所違背之法令及其具體內容。
    ㈡依訴訟資料可認為原判決有違背法令之具體事實。